臺灣花蓮地方法院刑事判決　　　　　　　　　　　　　　九十一年度訴字第三五號
　　公　訴　人　臺灣花蓮地方法院檢察署檢察官
　　被　　　告　乙○○
右列被告因違反毒品危害防制條例案件，經檢察官聲請以簡易判決處刑（九十年度偵
緝字第六五號、九十年度毒偵字第七一五號）及移送併辦（九十年度毒偵字第八一一
號），嗣經本院認為不應以簡易判決程序處刑，改依通常訴訟程序判決如左：
    主  文
乙○○連續施用第一級毒品，累犯，處有期徒刑貳年。
扣案之安非他命（含袋重零點二公克），沒收並銷燬之。
    事  實
一、乙○○前曾於八十二年間，因違反麻醉藥品管理條例案件，經本院判處有期徒刑
    十月確定，甫於八十五年五月二十七日執行完畢，復因施用毒品案件，經臺灣臺
    南地方法院裁定送觀察、勒戒後，認無繼續施用毒品之傾向，經臺灣台南地方法
    院檢察署於八十八年一月二十九日以八十七年度偵字第一一Ｏ五一號為不起訴處
    分確定。又因施用第二級毒品案件，經本院裁定送觀察、勒戒後，認為有繼續施
    用毒品之傾向，經臺灣花蓮地方法院檢察署檢察官以八十九年度毒偵字第三五０
    號聲請簡易判決處刑，並聲請強制戒治，經本院以八十九年度毒聲字第三八七號
    裁定令入戒治處所施以強制戒治一年，且經本院於八十九年七月十九日以八十九
    年度花簡字第二九三號判處有期徒刑六月，後經乙○○提起上訴，再撤回上訴確
    定。再因施用第一、二級毒品，經本院於九十年六月八日以九十年度訴字第五九
    號各判處有期徒刑一年二月及十月，定應執行刑一年十一月，經臺灣高等法院花
    蓮分院於九十年九月二十五日駁回上訴確定。詎乙○○仍不知悔改，猶基於概括
    犯意，自九十年五月十一日下午十時許往前回溯九十六小時內某時起，至九十年
    七月四日下午六時三十分時許止往前回溯九十六小時內某時止，連續在花蓮市○
    ○街一四七號三樓之五及一九一號三樓十一房等處，施用第一級毒品海洛因及第
    二級毒品安非他命多次，分別於九十年五月十一日下午十時許、同年五月十二日
    中午十二時許、同年七月四日下午六時三十分許為警採尿送驗後查獲，並於九十
    年五月十一日扣得安非他命（含袋重零點二公克）。並經本院於九十年六月二十
    日以九十年度毒聲字第五六六號裁定撤銷停止戒治，令入戒治處所施以強制戒治
    。
二、案經甲○○○察局花蓮分局報告臺灣花蓮地方法院檢察署檢察官偵查起訴及移送
    併辦。
    理  由
一、訊據被告乙○○坦承於前揭時地，以燈泡吸食器一起施用安非他命及海洛因之犯
    行。而被告經警採尿送驗結果，亦呈安非他命及嗎啡（吸食海洛因後經人體新陳
    代謝作用，所排放之尿液呈嗎啡陽性反應）陽性反應等情，有列管毒品人口尿液
    檢體採集送驗紀錄表、慈濟大學濫用藥物檢驗中心檢驗總表、甲○○○察局花蓮
    分局偵辦毒品危害防制條例案嫌犯姓名編號對照表、甲○○○察局保安隊偵辦毒
    品危害防制條例案涉嫌人姓名編號對照表各乙紙、花蓮縣衛生局煙毒尿液檢驗成
    績書二紙在卷可證，是被告有施用第一、二級毒品之犯行，應堪認定。又被告另
    辯稱係一同施用海洛因及安非他命，其驗尿結果亦係呈嗎啡及安非他命陽性反應
    ，已如前述，且亦查無證據證明被告係分開施用海洛因及安非他命，依罪疑唯輕
    原則（因如係分開施用海洛因及安非他命，須數罪併罰；如一同施用，則從一重
    之施用海洛因處斷。兩者相較，以一同施用，較有利於被告）採信被告一同施用
    海洛因及安非他命之供詞。再被告曾因施用毒品案件，經臺灣台南地方法院裁定
    送觀察、勒戒後，認無繼續施用毒品之傾向，經臺灣台南地方法院檢察署於八十
    八年一月二十九日以八十七年度偵字第一一Ｏ五一號為不起訴處分確定。又因施
    用第二級毒品案件，經本院裁定送觀察、勒戒後，認為有繼續施用毒品之傾向，
    經臺灣花蓮地方法院檢察署檢察官以八十九年度毒偵字第三五０號聲請簡易判決
    處刑，並聲請強制戒治，經本院以八十九年度毒聲字第三八七號裁定令入戒治處
    所施以強制戒治一年，且經本院於八十九年七月十九日以八十九年度花簡字第二
    九三號判處有期徒刑六月，後經乙○○提起上訴，再撤回上訴確定。再因施用第
    一、二級毒品，經本院於九十年六月八日以九十年度訴字第五九號各判處有期徒
    刑一年二月及十月，定應執行刑一年十一月，經臺灣高等法院花蓮分院於九十年
    九月二十五日駁回上訴確定，有臺灣高等法院被告全國前案紀錄表、八十九年度
    花簡字第二九三號刑事判決書各一份附卷可參。此外，復有安非他命（含袋重零
    點二公克）扣卷可稽，本件事證明確，被告犯行堪予認定。
二、核被告所為，係犯毒品危害防制條例第十條第一項施用第一級毒品罪及第十條第
    二項施用第二級毒品罪；其施用前後持有海洛因、安非他命之低度行為，應為施
    用海洛因、安非他命之高度行為所吸收，不另論罪。被告先後多次施用毒品之犯
    行，時間緊接，構成要件相同，顯係基於概括犯意反覆為之，應依連續犯之規定
    論以一罪，並加重其刑。又被告係同時施用第一級毒品海洛因及第二級毒品安非
    他命，以一行為觸犯上開二罪名，應依想像競合犯之規定，從一重之施用第一級
    毒品罪處斷。公訴人認應數罪併罰，容有未洽。再被告曾因違反麻醉藥品管理條
    例案件，經本院判處有期徒刑十月確定，於八十五年五月二十七日執行完畢，此
    有臺灣高等法院被告全國前案紀錄表一份附卷可參，其於五年內再犯本件有期徒
    刑以上之罪，均為累犯，應依法加重其刑，並依法遞加重之。爰審酌被告犯罪之
    動機、手段、施用毒品之次數、時間、所生之危害，及事後坦承犯行，態度尚稱
    良好等一切情狀，量處如主文所示之刑。扣案之安非他命含袋重零點二公克係毒
    品，爰併予宣告沒收銷燬之。
三、據上論斷，應依刑事訴訟法第二百九十九條第一項前段，毒品危害防制條例第十
    條第一項、第二項、第十八條第一項前段，刑法第十一條前段、第五十六條、第
    四十七條、第五十五條，判決如主文。
本案經檢察官林英正到庭執行職務。
中      華      民      國    九十一   年       三     月       十四    日
                              臺灣花蓮地方法院刑事庭
                                  法  官  湯  文  章
右正本證明與原本無異。
如對本判決不服，應於送達後十日內，向本院提出上訴狀。（應抄附繕本）告訴人或
被害人如對於本判決不服者，應具備理由請求檢察官上訴，其上訴期間之計算係以檢
察官收受判決正本之日期為準。
                                  法院書記官
中      華      民      國    九十一   年       三     月       十五    日
附錄本判決論罪之法律條文：
毒品危害防制條例第十條第一項、第二項：
施用第一級毒品者，處六月以上五年以下有期徒刑。
施用第二級毒品者，處三年以下有期徒刑。
毒品危害防制條例第十八條
查獲之毒品及專供製造或施用毒品之器具，不問屬於犯人與否，均沒收銷燬之。但合
於醫藥或研究之用者，得不予銷燬。
前項合於醫藥或研究用毒品或器具之管理辦法，由法務部會同行政院衛生署定之。
